# 产品定型前的最后一份模具可用于生产

提问人：13757187143 时间：2021-01-07 11:53:25
A公司的a产品试制阶段有较多模具费支出，A公司对各个试验的模具进行试生产等检测，最终其会获得一份检测通过的a模具，模具检测通过后，则产品定型。a模具可用于产品生产(A公司生产产品时可能复刻a模具也可能不复刻)，但因A公司取得a模具时，a产品尚未定型，故A公司将其计入研发费用。
问：该处理是否正确？
个人认为处理正确
财企[2007]194号规定，企业研发费用包括(五)用于中间试验和产品试制的模具。因此，“产品定型”前的模具费计入研发费用，“产品定型”后的模具费通常计入长期资产并摊销计入产品生产成本。
A公司在取得a模具时，因a产品尚处于试生产阶段，a模具费可计入研发费用。后续a模具用于产品生产时，因为其已费用化，如果将其从研发费用转入长期资产则是变相的研发费用资本化，是不合理的。故产品定型前的最后一份可用于生产a模具，仍然应计入研发费用。

回答人：chenyiwei
你的理解基本合理。《讲解 2010 》P107：“值得强调的是，内部开发无形资产的成本仅包括在满足资本化条件的时点至无形资产达到预定用途前发生的支出总和，对于同一项无形资产在开发过程中达到资本化条件之前已经费用化计入损益的支出不再进行调整。”。

提问人：woodee99 时间：2021-08-24 19:32:17
陈老师，我有点不理解，A模具先后用于研发和生产，为什么不能按A模具的经济价值实际实现情况，在研发费用和生产成本之间合理分摊，《讲解 2010 》P107的说法是否代表了一种简易处理？

回答人：chenyiwei
这并不是简易处理，而是标准的处理。